臺灣新北地方法院民事判決
111年度訴字第624號
原      告  臺灣中小企業銀行股份有限公司

法定代理人  林謙浩  
訴訟代理人  黃湘云  
被      告  王雅茹  
            黃中孚  
上列當事人間請求清償債務事件，本院於中華民國111年6月16日
言詞辯論終結，判決如下：
    主      文
一、被告王雅茹應給付原告新臺幣（下同）2,967,962元，及其
    中2,961,331元自民國110年11月22日起至清償日止，按年息
    2.63%計算之利息，暨自110年12月20日起至清償日止，逾期
    在6個月以內部分，按上開利率之10%，逾期超過6個月部分
    ，就超過部分按上開利率之20%計算之違約金。
二、被告王雅茹應給付原告2,728,205元，及自110年11月19日起
    至清償日止，按年息1.61%計算之利息，暨自110年12月20日
    起至清償日止，逾期在6個月以內部分，按上開利率之10%，
    逾期超過6個月部分，就超過部分按上開利率之20%計算之違
    約金。如原告對被告王雅茹之財產強制執行而無效果時，由
    被告黃中孚給付之。
三、被告王雅茹應給付原告29,013元，及其中28,668元自111年2
    月2日起至清償日止，按年息8.22%計算之利息，暨逾期手續
    費500元。
四、訴訟費用由被告負擔。
    事實及理由
壹、程序部分：本件被告皆經合法通知，均無正當理由未於最後
    言詞辯論期日到場，核無民事訴訟法第386條所列各款情形
    ，爰依原告聲請，由其一造辯論而為判決。
貳、實體部分：
一、原告主張： 
  ㈠被告王雅茹與原告於民國109年4月28日簽訂臺灣中小企業銀
    行個人貸款綜合契約，借款融資額度新臺幣（下同）300萬
    元，借款期間自109年4月29日起至112年4月29日止，利息計
    付方式為按「本行基準利率（月調整）」加 0.41%機動計息
    （目前利率為2.63%)。依上開契約被告王雅茹得於帳戶內陸
    續循環借款，借款利息於每月20日結算一次，倘被告王雅茹
    未依約定於每月20日繳付利息，原告得於循環額度內自動轉
    撥付息，利息併入本金計算。每筆借款期限均自撥付日起至
    動用期間之末日止，期滿被告王雅茹即應立即清償本息。另
    依契約第6條第1項第1款約定，被告王雅茹對原告所負的一
    切債務，若有任何一宗債務不依約清償或攤還本金時，原告
    得將全部借款視同全部到期，且依契約第3條第1項約定其逾
    期在6個月以内者，按約定利率10%，逾期超過6個月部分按
    約定利率20%計付違約金，目前仍有2,967,962元及約定之利
    息、違約金未蒙清償。
  ㈡被告王雅茹復邀同被告黃中孚為保證人，於100年8月16日與
    原告簽訂臺灣企銀房屋貸款契約，借款金額510萬元，借款
    期間自100年8月19日起至120年8月19日止，利息計付方式為
    按「本行2年期定期儲蓄存款機動利率」加0.69%機動計息（
    目前利率為1.61%)，依年金法按月攤還本息。另依契約第6
    條第1項第1款約定，有任何一宗債務不依約清償本金時，原
    告得將全部借款視為全部到期，且依契約第4條約定，逾期
    在6個月以内者，按約定利率10%，逾期超過6個月部分按約
    定利率20%計付違約金，目前仍有2,728,205元及約定之利息
    、違約金未蒙清償。
  ㈢被告王雅茹於106年5月間向原告申請朝天宮一卡通鈦金卡(信
    用卡)使用，約定被告王雅茹得憑信用卡於特約商店簽帳消
    費，並簽立約定條款在案，依契約第14條約定債務人於消費
    後應按期於繳款截止日前給付債權人各項帳款，且依契約第
    15條第4項規定，如未繳納最低應繳金額或遲誤繳款期限者
    ，應按月收取逾期手續費（即違約金），延滯第1個月，當
    月計付逾期手續費100元 ，延滯第2個月，當月計付逾期手
    續費300元，延滯第3個月，當月計付逾期手續費500元，最
    高連續收取期數不超過3期。而被告王雅茹自111年1月起已
    逾連續2期未繳納最低應繳金額，目前尚有消費款29,013元
    未清償，依信用卡約定條款第23條第1項及第22條第1項第3
    款約定，無須事先通知或催告，得視為全部到期。並依第15
    條第2項約定，各筆循環信用利息之計算，係將每筆「得計
    入循環信用本金之帳款」，自各筆帳款入帳日起，就該筆帳
    款之餘額以各筆帳款於起息日應適用之循環信用利率計算至
    該筆帳款結清之日止（目前為8.22%)。
  ㈣目前上開借款已有逾期多日未依約還款之情事發生，迭經催
    討無效，本息僅攤還至110年11月，經原告主張全部借款視
    同到期，被告目前滯欠原告本金共計5,725,180元及應計之
    利息、違約金迄未清償，並依消費借貸、保證之法律關係及
    兩造簽立之借據、契約書，向被告請求清償如訴之聲明所示
    之本金、利息、違約金。 
  ㈤爰依消費借貸契約及保證之法律關係，提起本件訴訟等語。
    並聲明：如主文第1項至第3項所示。
二、被告未於言詞辯論期日到場，亦未提出準備書狀作任何聲明
    或陳述。
三、本院之判斷：
  ㈠按稱消費借貸者，謂當事人一方移轉金錢或其他代替物之所 
    有權於他方，而約定他方以種類、品質、數量相同之物返還
    之契約；借用人應於約定期限內，返還與借用物種類、品質
    、數量相同之物；遲延之債務，以支付金錢為標的者，債權
    人得請求依法定利率計算之遲延利息。但約定利率較高者，
    仍從其約定利率；當事人得約定債務人於債務不履行時，應
    支付違約金，民法第474條第1項、第478條前段、第233條第
    1項、第250條第1項分別定有明文。次按稱保證者，謂當事
    人約定，一方於他方之債務人不履行債務時，由其代負履行
    責任之契約，民法第739條亦定有明文。
  ㈡原告主張之上開事實，業據其提出與所述相符之個人貸款綜
    合契約書、房屋貸款契約、信用卡申請書、信用卡約定條款
    、撥還款明細查詢單、客戶資料查詢結果、放款利率歷史資
    料表、信用卡消費明細表、催告信函等件為證(見本院卷第2
    7頁至第73頁、第91頁至第97頁、第106頁)，且被告對於原
    告主張之事實，已於相當時期受合法之通知，未於言詞辯論
    期日到場，亦未提出書狀為爭執，依民事訴訟法第280條第3
    項準用同條第1項之規定，應視同被告自認上開事實，堪信
    原告之主張為真實。
  ㈢本件借款、信用卡簽帳款之清償日既已視為到期、到期，被
    告王雅茹自應就積欠之本金、利息及違約金(含手續費)負清
    償之責任。而被告黃中孚就被告王雅茹如前貳一㈡所載房屋
    貸款之借款債務與原告達成負保證責任之合意，則原告就被
    告王雅茹上述貳一㈡所載房屋貸款之借款債務本金2,728,205
    元及利息、違約金，如對被告王雅茹財產為強制執行而無效
    果時，自應由被告黃中孚給付之。從而，原告依消費借貸、
    保證及信用卡契約之法律關係，聲明求為判決如主文第1、2
    、3項所示積欠之本金、利息、違約金(含手續費)，自屬有
    據，應予准許。
四、本件事證已臻明確，兩造其餘攻擊防禦方法及證據，核與判
    決之結果不生影響，爰不一一論列，併此敘明。
五、據上論結，原告之訴為有理由，因此判決如主文。
中　　華　　民　　國　　111 　年　　6 　　月　　30　  日
                    民事第七庭      法  官  謝宜雯
以上正本係照原本作成。
如對本判決上訴，須於判決送達後20日內向本院提出上訴狀。如
委任律師提起上訴者，應一併繳納上訴審裁判費。
中　　華　　民　　國　　111 　年　　6 　　月　　 30 　日
                                     書記官  劉德玉